# 请教陈版，被合并方编制合并财务报表时的问题

提问人：wandyxie 时间：2016-05-29 09:58:49
请教陈版， 2015 年CPA会计教材的第 59 页写“如果被合并方本身编制合并财务报表的，被合并方的所有者权益应当以其在最终控制方合并财务报表上的账面价值为基础确定。” 而在第 448 页却写“如果被合并方本身编制合并财务报表的，被合并方的账面所有者权益价值应当以其合并财务报表为基础确定。” 请问陈版： 1 、以上两段话是否矛盾？ 2 、如果矛盾，哪段话是正确的？
3 、如果第二段话正确，为什么呢？
由于会计基础比较浅薄，请陈版多多指教，谢谢！

回答人：chenyiwei
这两者并不矛盾，应综合起来理解。即：在同一控制下的企业合并中，如果被合并方自身有子公司的，则合并方长期股权投资的成本（初始投资成本，即初始计量金额）应为被合并方的归属其母公司股东的净资产（含商誉，即被合并方自身合并报表口径）在其最终控制方合并报表层面的账面价值。即，你引用的第一句话表明的是计量口径，第二句话表明计量属性。

提问人：dengxiulan 时间：2016-08-13 00:10:48
看不懂。。冒昧地表达一下自己的看法。为什么要以在最终控制方的账面价值为基础。我以为：因为最终控制方如果是从无关联关系的一方获取被合并方的股权，则其初始投资成本是以公允价值计量的，但是被合并方的账面价值一直是以历史成本计量的。所以被合并方自己账面所有者权益的价值的相同份额与最终控制方持有的相同份额 在各自的账面上记录的金额是不一样的。但是同一控制下，是从真个企业集团来看的，所以，合并方所有者权益应该是相对于最终控制方的价值。但是，商誉又怎么说呢？还是要从最终控制方取得被合并方的股权是从非同一控制下取得，因为只有非同一控制下合并才会考虑到确认商誉。

回答人：chenyiwei
可以这样理解。